【裁判字號】    97,交聲,171
【裁判日期】    970909
【裁判案由】    違反道路交通管理處罰條例
【裁判全文】
臺灣宜蘭地方法院交通事件裁定         97年度交聲字第171號
移
異  議  人
即受處分人  甲○○
上列異議人即受處分人因違反道路交通管理處罰條例案件，對於
交通部公路總局臺北區監理所宜蘭監理站於民國97年6月16 日所
為之處分（原處分案號：宜監字第裁43-Q00000000號）聲明異議
，本院裁定如下：
    主  文
異議駁回。
    理  由
一、按汽車駕駛人轉彎時，有轉彎車不讓直行車先行者，處新臺
    幣（下同）600元以上1,800元以下罰鍰，道路交通管理處罰
    條例第48條第1項第6款定有明文。又按有違反上開規定者，
    並計違規點數1點，道路交通管理處罰條例第63條第1項第1
    款亦有明文。
二、異議人即受處分人甲○○於民國97年3月31日下午5時40分許
    ，駕駛車牌號碼U3-4412號自用一般小貨車，行經宜蘭縣冬
    山鄉○○路○段658之4號前，因轉彎車未讓直行車先行，經
    警舉發，以受處分人有違反道路交通管理處罰條例第48條第
    1項第6款之違規而掣單舉發。嗣因受處分人於舉發通知單上
    所載應到案日期前向原處分機關提出申訴，經原處分機關函
    請原舉發單位調查結果，仍認受處分人有上開轉彎車未讓直
    行車先行之違規行為，原處分機關乃於97年6月16日依道路
    交通管理處罰條例第48條第1項第6款、第63條（漏載第1項
    第1款）及違反道路交通管理事件統一裁罰標準表之規定裁
    處罰鍰900元併記違規點數1點。
三、訊據異議人即受處分人固不否認有於上開時間、地點，駕駛
    車號U3-4412號自用一般小貨車，發生車禍事故等情，惟矢
    口否認有何違規之行為，辯稱：伊從內側車道進入外側車道
    再進入彎道，對方是在伊之後方，是因對方沒有煞車撞上的
    云云。經查，受處分人駕駛上開車輛於前揭時、地有轉彎車
    未讓直行車之情形等情，業經證人即當日舉發之警員顏德文
    於本院證稱：「異議人與對方車輛行駛冬山路3段，要切入
    外側車道，對方車輛由異議人車輛右後方要直行，而異議人
    未注意後方車輛所以發生事故」等語明確（見本院卷第19
    頁筆錄），核與證人何氏鸞於警詢時證述：對方車輛是在我
    左前方突然右轉往光榮路方向行駛，距離很近，當時對方車
    輛是由我左方位置右轉等情相符（見本院卷第24頁警詢筆錄
    ），並有道路交通事故現場圖、現場照片在卷可稽，自堪認
    證人顏德文、何氏鸞所為證述與事實相符而堪採認。至受處
    分人雖復辯稱係因證人何氏鸞未煞車始撞上云云，然受處分
    人既自承係自內側車道切入外側車道後進入彎道，而對方係
    撞到其車輛右後方等情，可知受處分人確為轉彎車而證人何
    氏鸞為直行車，而依受處分人所不爭執之道路交通事故現場
    圖所示，受處分人係自內側車道直接右轉切入外側車道後欲
    右轉光榮路，始與證人何氏鸞發生撞擊，而依證人何氏鸞所
    騎乘機車之刮地痕位置係在冬山路3段右轉往光榮路之路口
    位置觀之，顯見受處分人之車輛當時欲右轉而與證人何氏鸞
    於路口發生撞擊，則若受處分人有停讓直行車先行，自不可
    能由行駛於外側車道之何氏鸞逕自自後追撞異議人之理，故
    受處分人確有轉彎車未讓直行車先行之違規行為甚明。是受
    處分人空言辯稱其未違規云云，自屬無據。
四、綜上所述，受處分人確有駕駛前揭汽車於上開時、地有轉彎
    車未讓直行車先行之違規行為，原處分機關依道路交通管理
    處罰條例第48條第1項第6款、第63條及違反道路交通管理事
    件統一裁罰基準表規定，裁處受處分人罰鍰900元併記違規
    點數1點，核無違誤，本件受處分人之異議無理由，應予駁
    回。
據上論斷，應依道路交通案件處理辦法第19條，裁定如主文。
中    華    民    國    97    年    9     月    9     日
                  交通法庭法  官  鄭貽馨
以上正本證明與原本無異。
如不服本裁定，應於裁定送達後5日內，向本院提出抗告狀。（
應附繕本）
                          書記官  林嘉萍
中    華    民    國    97    年    9     月    9     日


司法院資訊處製作；財團法人民間司法改革基金會備份。
